【裁判字號】    97,消債更,186
【裁判日期】    980930
【裁判案由】    更生事件
【裁判全文】
臺灣士林地方法院民事裁定           97年度消債更字第186號
聲  請  人
即  債務人  陳禹彤原名：陳瑋.
                      國民
上列當事人聲請更生事件，本院裁定如下：
    主  文
債務人陳禹彤（原名：陳瑋倫）自中華民國九十八年十月二日十
七時起開始更生程序。
命司法事務官進行本件更生程序。
    理  由
一、按債務人與金融機構協商成立者，不得聲請更生或清算，但
    因不可歸責於己之事由，致履行顯有重大困難者，不在此限
    。本條例施行前，債務人依金融主管機關協調成立之中華民
    國銀行公會會員辦理消費金融案件無擔保債務協商機制與金
    融機構成立之協商，準用前項之規定，消費者債務清理條例
    第151 條第5 項、第6 項分別定有明文。次按，債務人不能
    清償債務或有不能清償之虞，且無擔保或無優先權之債務總
    額未逾新臺幣（下同）1,200 萬元者，於法院裁定開始清算
    程序或宣告破產前，得向法院聲請更生，觀諸同條例第3 條
    、第42條第1 項規定自明。又法院開始更生程序之裁定，應
    載明其年、月、日、時，並即時發生效力。法院開始更生或
    清算程序後，得命司法事務官進行更生或清算程序，必要時
    得選任律師、會計師或其他適當之自然人或法人一人為監督
    人或管理人，復為同條例第45條第1 項、第16條所明定。
二、本件聲請意旨略以：聲請人有不能清償債務情事，前曾於民
    國95年12月依中華民國銀行公會會員辦理消費金融案件無擔
    保債務協商機制與最大債權金融機構成立協商，協商條件為
    每月還款新臺幣（下同）1 萬5,759 元。聲請人稱，其父親
    不知去向，母親亦已改嫁，弟妹仍在求學階段，且聲請人與
    祖父、母同住，兩老身體不好常生病，故家中常有額外支出
    ，聲請人復因所任職之公司經營不善，而於96年12月間遭減
    薪，致每月收入降為2 萬5,000 元，實已無力同時負擔協商
    還款金額與必要生活費用，因而毀諾。故聲請人確係因不可
    歸責於己之事由，致履行協商條件顯有重大困難。且其無擔
    保或無優先權之債務總額未逾1,200 萬元，復未經法院裁定
    開始清算程序或宣告破產。為此，向本院聲請更生等語。
三、經查，聲請人所主張之上開事實，業據提出聲請人全戶戶籍
    謄本（見本院卷第20至23頁）、中華民國銀行公會會員辦理
    消費金融案件無擔保債務協商機制協議書（見本院卷第25頁
    ）、財產歸屬資料清單（見本院卷第32頁）、95、96、97年
    度綜合所得稅各類所得資料清單（見本院卷第34、34─1 、
    113 頁）、財團法人金融聯合徵信中心當事人綜合信用報告
    之協商前置專用債權人清冊（見本院卷第37至40頁）、佰士
    佶有限公司（下稱佰士佶公司）出具之薪資切結書（見本院
    卷第111 、112 頁）等為證，核屬相符，堪認為真正。又聲
    請人於本院裁定開始更生時，平均每月薪資為1 萬9,000 元
    ，此有佰士佶公司開立之薪資切結書（見本院卷第112 頁）
    ，附卷可參。則聲請人裁定開始更生時，每月薪資扣除協商
    金額1 萬5,759 元，僅餘3,241 元，實不足以支應其每月必
    要生活支出。是聲請人主張其有不可歸責於己之事由，致履
    行協商條件顯有困難，堪認為真實。此外，聲請人復查無消
    費者債務清理條例第6 條第3 項、第8 條或第46條各款所定
    駁回更生聲請之事由存在，則其聲請更生，應屬有據。揆諸
    首開說明，應予開始更生程序，並命司法事務官進行本件更
    生程序。
四、爰裁定如主文。
中    華    民    國    98    年    9     月    30    日
                  民事第二庭  法      官  蕭錫証
上為正本係照原本作成。
本件不得抗告。
中    華    民    國    98    年    9     月    30    日
                              書  記  官  羅伊安


司法院資訊處製作；財團法人民間司法改革基金會備份。
